臺灣臺北地方法院民事判決　　　　　　　　　　　　　　九十二年度智字第九二號
　　原　　　告　台灣菸酒股份有限公司
　　法定代理人　乙○○
　　訴訟代理人　楊正評　　律師
　　被　　　告　丙○○
　　　　　　　　甲○○
右當事人間因刑事附帶民事訴訟請求侵權行為損害賠償事件，經刑事庭移送前來（九
十二年度附民字第三二二號裁定），本院於民國九十二年十二月十九日言詞辯論終結
，判決如下：
    主    文
被告應連帶給付原告新台幣貳佰捌拾陸萬玖仟柒佰伍拾元，及自民國九十二年八月三
十日起至清償日止，按週年利率百分之五計算之利息。
訴訟費用由被告連帶負擔。
本判決於原告以現金或同面額之華南商業銀行無記名可轉讓定期存單供擔保後，得假
執行。但被告以新台幣貳佰捌拾陸萬玖仟柒佰伍拾元預供擔保後，得免為假執行。
    事    實
甲、原告方面：
一、聲明：如主文所示。
二、陳述：
  (一)被告丙○○、甲○○等違反商標法，業經本院九十二年度簡字第三三五九號刑事
    簡易判決在案。又被告丙○○明知長壽、TTL、Gentle 、新樂園、香格里拉等商
    標為原告向經濟部中央標準局（現稱經濟部智慧財產局）申請核准註冊，取得商
    標專用權，指定使用於各種菸類之專用商品，現仍在專用期間，未經商標專用人
    之授權，不得於同一或類似商品使用相同或近似之商標圖樣，且明知私煙不得販
    售，竟意圖欺騙他人，於民國（下同）九十二年一月十二日以每條二百元之代價
    ，向姓名年籍不詳之廖先生之成年男子，買入未經許可製造之貼有仿冒商標香煙
    乙批，先存放於台北縣泰山鄉○○路二十五號旁巷道中之貨場貨櫃中，並於同年
    一月十五日下午四時三十分許邀同知情之被告甲○○，由被告甲○○駕駛車號Ｈ
    Ｄ－一五二○號自用箱型車，前往台北縣泰山鄉○○路二十五號旁巷道中之貨場
    貨櫃中，幫助被告丙○○載運仿冒私菸至各處室跳蚤市場或檳榔攤銷售。然被告
    二人於搬運前開香煙至箱型車時，當場遭桃園縣警察局平鎮分局查獲，並扣得仿
    冒私菸長壽牌黃盒一百十箱（五千二百條）、長壽牌白盒三十一箱（一千八百八
    十五條）、新樂園牌二十箱（一千三百條）。
  (二)嗣經本院九十二年度簡字三三五九號刑簡易事判決被告丙○○違反商標法第六十
    三條販賣仿冒商標罪規定，及被告甲○○明知係仿冒私菸而幫助被告丙○○運裝
    上車準備販賣罪。被告丙○○、甲○○既明知扣案仿冒商品係未經原告授權，並
    印有原告所擁有專用商標權之仿冒品，而分別有販賣及幫助販賣之行為，則原告
    自得依民法第一百八十四條、同法第一百八十五條及修正後商標法第六十一條第
    一項前段與同法第六十三條第一項第三款規定，請求被告丙○○及甲○○負連帶
    損害賠償責任。又原告請求金額之計算，系爭長壽黃硬菸盒、長壽白軟包淡菸每
    包之零售單價為三十五元，新樂園、香格里拉香煙每包零售單價為三十八元，而
    查獲侵害商品數量合計二萬三千四百三十包，超過一千五百件，依修正後商標法
    第六十三條第一項第三款計算，原告自得請求被告丙○○、甲○○連帶賠償二百
    九十七萬三千七百五十元。
三、證據：提出本院九十二年度簡字三三五九號簡易刑事判決影本一件為證。
乙、被告方面：
一、聲明：原告之訴駁回。
二、陳述：
　(一)被告丙○○自承所查獲之系爭香煙數量，確如前開刑事判決所載數量，惟辯稱其
    販賣之初，並不知前開香煙係私菸，至本院九十二年度簡字第三三五九號簡易刑
    事判決，係以被告甲○○有前科，而認定被告丙○○亦屬明知。惟其係因被告甲
    ○○表示，系爭香煙即將屆期始售價便宜，其確有核對日期，發現系爭香煙即將
    屆期，始予購買。
  (二)被告甲○○固亦自承所查獲之香煙數量，確如前開刑事判決所載數量，惟辯稱伊
    亦係受騙在先，然並未銷售出去，其於取得系爭香煙時亦曾詢問公賣局，公賣局
    亦無法辨認系爭香煙係私菸，其亦因系爭香煙便宜始予購買云云。
三、證據：被告未提出任何證據供本院參酌。
    理  由
一、本件原告起訴主張被告明知長壽、TTL、Gentle、新樂園、香格里拉等商標為原
    告向原經濟部中央標準局申請核准註冊，取得商標專用權，指定使用於各種菸類
    之專用商品，現仍在專用期間，未經商標專用人之授權，不得於同一或類似商品
    使用相同或近似之商標圖樣，且明知私煙不得販售，竟意圖欺騙他人，於九十二
    年一月十二日以每條二百元之代價，向姓名年籍不詳之廖先生之成年男子買入存
    放，圖伺機販售，其後於同年一月十五日下午四時三十分許，前往存放地點取貨
    準備銷售時，當場遭桃園縣警察局平鎮分局查獲，並扣得仿冒私菸長壽牌黃盒一
    百十箱（五千二百條）、長壽牌白盒三十一箱（一千八百八十五條）、新樂園牌
    二十箱（一千三百條），為此爰依民法第一百八十四條、同法第一百八十五條及
    修正後商標法第六十一條第一項前段與同法第六十三條第一項第三款規定，請求
    被告連帶賠償二百九十七萬三千七百五十元等語；被告則以渠等以為系爭香煙因
    屆有效期，所以價廉而購入，準備銷售圖利，不知系爭香煙係仿冒商標之假煙，
    並無侵害原告權利之故意，是以不應因此負損害賠償責任云云置辯。
二、經查，本件原告就長壽、TTL、Gentle、新樂園、香格里拉等商標已向前經濟部
    中央標準局申請核准註冊，並已經登記在案，此部份事實有原告所提經濟部中央
    標準局商標證明書影本等在卷可稽，是本件原告乃上揭商標之所有權人一節應堪
    認定。而本件被告遭查獲即將販售之上開香煙經查驗結果確屬偽造一節，業經台
    灣台北地方法院檢察署偵查起訴，並經本院刑事庭以九十二年度簡字第三三五九
    號刑事簡易判決處有期徒刑伍月在案，此有判決正本一份附卷可考，是本件被告
    確有侵害原告商標權利之行為，亦足堪確認。被告雖辯稱系爭香煙係因將屆有效
    期，至未懷疑其價格偏低，有違市價行情云云。然查，本件被告購入系爭商品時
    ，其價格不惟遠低於市場行情，且被告購買香煙之管道亦異於常規，矧被告甲○
    ○前於九十年間即因連續販賣未貼專賣憑證之煙類而遭台灣板橋地方法院以九十
    年板簡字第九四九號刑事判決判處有期徒刑三月確定在案，其對於此類商品之來
    源、售價、包裝等細節自應多加注意，詎其仍因相類行為不法涉案，並侵害他人
    權利，若謂其毫不知悉已經侵害他人權利，恐非事實，是被告所辯顯非實情，應
    不可採。按商標權人請求損害賠償時，得就查獲侵害商標權商品之零售單價五百
    倍至一千五百倍之金額，但所查獲商品超過一千五百件時，則以其總價定賠償金
    額，此為商標法第六十三條第一項第三款所明定。本件被告所販售之仿冒香煙確
    實侵害原告所有上開商標專用權，依上開規定意旨，自應負損害賠償之責。而本
    件被告所販售侵害原告商標權之系爭產品，計有長壽牌黃盒一百十箱（五千二百
    條）、長壽牌白盒三十一箱（一千八百八十五條）、新樂園牌二十箱（一千三百
    條），其數量已超過一千五百件，依上開商標法規定，自以其總價計算損害賠償
    額。而本件長壽香煙部分每包單價為三十五元，新樂園香格里拉香煙每包零售單
    價三十八元，是本件原告得請求被告賠償之損害賠償額共計為二百九十七萬三千
    七百五十元【（52,000×35）+（18,850×35）+（13,000×38）=NT$2,973,750
    】，原告主張被告應就上開金額負連帶賠償責任，並就起訴狀繕本送達翌日起至
    清償日止按週年利率百分之五計算之利息，為有理由，應予准許。
三、假執行之宣告：
    原告陳明願供擔保，聲請宣告假執行，核無不合，爰酌定相當擔保金額准許之，
    並依職權為被告預供擔保得免為假執行之宣告，附此敘明。
四、結論：原告之訴為有理由，依民事訴訟法第八十五條第二項，第三百九十條第二
    項、第三百九十二條第二項，判決如主文。
中　　　華　　　民　　　國　　九十三　　年　　　一　　　月　　　八　　　日
                                  民事第二庭  法  官 汪漢卿
正本係照原本作成
如對本判決上訴，須於判決送達後廿日內向本院提出上訴狀
中　　　華　　　民　　　國　　九十三　　年　　　一　　　月　　十二　　　日
                                              書記官    許婉如
